臺灣高等法院民事裁定
109年度抗更一字第3號
抗  告  人  陽信商業銀行股份有限公司
法定代理人  陳勝宏  
相  對  人  於岱莉  
代  理  人  林聖鈞律師
複  代理人  莊季凡律師

上列當事人間停止執行事件，抗告人對於中華民國108年2月12日
臺灣新北地方法院108年度聲字第35號裁定提起抗告，經最高法
院第一次發回更審，本院裁定如下：
    主    文
原裁定廢棄。
相對人在原法院之聲請駁回。
聲請、抗告及發回前第三審費用由相對人負擔十分之二，餘由抗
告人負擔。
    理    由
一、抗告意旨：抗告人持原法院106年度司拍字第22號拍賣抵押
　　物裁定，聲請對第三人臺億建築經理股份有限公司（下稱臺
    億公司）為強制執行（原法院107年度司執字第37478號，下
    稱系爭執行事件）；執行標的包括附表1所示土地（下稱系
    爭土地）及附表2所示建物（下稱系爭房屋，與土地合稱系
    爭房地）。嗣相對人主張其為系爭房地信託登記之委託人，
    遂提起原法院108年度重訴字第72號債務人異議之訴（下稱
    系爭訴訟）。相對人聲請供擔保停止執行，經原裁定准其供
    擔保新台幣（下同）208萬3395元後，系爭房地之強制執行
    程序於系爭訴訟終結前暫予停止。但是，原裁定所核定擔保
    金額，漏未計算系爭房屋依其土地持分比例所計算系爭土地
    價格1197萬4468元；且抗告人已撤回對於系爭房地之執行。
    爰提起抗告，請求廢棄原裁定，駁回相對人聲請等語。
二、按「對信託財產不得強制執行。但基於信託前存在於該財產
    之權利、因處理信託事務所生之權利或其他法律另有規定者
　　，不在此限」、「違反前項規定者，委託人、受益人或受託
    人得於強制執行程序終結前，向執行法院對債權人提起異議
    之訴」，信託法第12條第1、2項定有明文。次按「強制執行
    程序開始後，除法律另有規定外，不停止執行」、「有回復
    原狀之聲請，或提起再審或異議之訴，…法院因必要情形或
    依聲請定相當並確實之擔保，得為停止強制執行之裁定」，
　　強制執行法第18條第1、2項亦定有明文。解釋上，聲請停止
    強制執行，應以執行程序持續進行為要件，若是執行程序業
    經撤回，標的物當然回復未受執行之狀態，自無裁定停止執
    行之必要。
三、經查：
　㈠抗告人於107年4月2日具狀對臺億公司聲請系爭執行事件，
　　執行名義為原法院106年度司拍字第22號拍賣抵押物裁定，
    執行標的為新北市○○區○○段○000號土地所有權應有部分525,
    538,611/1,000,000,000（含系爭土地），另依民法第877條
    規定，聲請併付拍賣土地上建物（含系爭房屋）；此有強制
    執行聲請狀、拍賣抵押物裁定、原法院107年12月26日新北
    院輝107司執竹字第37478號通知在卷（見本院卷第37-51、5
    3-59頁、原法院卷第33-47頁）。相對人隨即以其將系爭土
    地所有權信託登記予臺億公司 ，抗告人之債權非因處理信
    託事務而生，不得就系爭房地為強制執行，提起債務人異議
    之訴即系爭訴訟；亦有起訴狀在卷（見原法院第49-54頁）
    。
　㈡惟，抗告人已在109年6月9日具狀撤回對於系爭房地之強制
　　執行，有撤回狀在卷（見本院卷第89-91頁）。是以系爭房
    地強制執行程序業因撤回而不存在，相對人已無必要聲請停
    止執行；故本件聲請為無理由，應予駁回。
四、從而，抗告人指摘原裁定不當，聲明廢棄，理由雖與本院不
    同，然結論並無二致；仍應認為抗告有理由，應由本院將原
    裁定廢棄，駁回相對人聲請，爰裁定如主文第二項。再者，
    相對人聲請停止執行後，抗告人始撤回此部分執行程序，故
    相對人前開聲請仍屬伸張權利之必要行為；依強制執行法第
    30條之1，民事訴訟法第81條第2款，應命抗告人負擔相當之
    費用。爰裁定如主文第3項。
中　　華　　民　　國　　109 　年　　 7 　　月　　8　　日
                    民事第二十庭 
                        審判長法　官  陳雅玲
                              法　官　林玉蕙　　
                              法　官　吳燁山　　
正本係照原本作成。
本裁定除以適用法規顯有錯誤為理由外，不得再抗告。如提起再
抗告，應於收受送達後10日內委任律師為代理人向本院提出再抗
告狀。
中　　華　　民　　國　　109 　年　　7 　　月　　8 　　日
　　　　　　　　　　　　    　書記官  鄧瑄瑋
附表1：
土地：        編號   土         地         坐         落     面積 權利範圍  縣  市 鄉鎮市區   段 小段   地  號 平方公尺  1 新北市 ○○區 ○○段  684 2478.83 9,980,849/1,000,000,000 
附表2：
建物       編號 建號 基  地  坐  落 -------------- 建  物  門  牌 建築式樣主要建築材料及房屋層數 建物面積（平方公尺）  權利範圍     樓層面積合計 附屬建物用途  2 5170 新北市○○區○○段684  ------------- 新北市○○區○○路000 ○0 號14樓 18層樓鋼筋混凝土 總面積：14層：86.52合計：86.52 陽台：8.71雨遮：8.14 全部 (含停車位編號80、81、 112、132）